ACORDAO-COMPLETO-2345137

ACÓRDÃO DE RELAÇÃO

ACÓRDÃO DE RELAÇÃO 624/2019 ATA 3/2019 - SEGUNDA CÂMARA

Acórdão 624/2019-TCU-Segunda Câmara
Os Ministros do Tribunal de Contas da União, quanto ao processo a seguir relacionado, ACORDAM, por unanimidade, com fundamento nos arts. 143, inciso V, alínea "d", do Regimento Interno do TCU, aprovado pela Resolução nº 155/2002; 38 e Anexo VI da Resolução nº 164/2003, c/c o Enunciado nº 145 da Súmula de Jurisprudência predominante no Tribunal, em retificar, por inexatidão material, o Acórdão 12140/2018-TCU-Segunda Câmara, prolatado na Sessão de 4/12/2018, inserido na Ata nº 45/2018-Ordinária, relativamente ao seus itens;
a) subitem 3.1, onde se lê: "Recorrente: Maria do Espírito Santo Lima - Eireli (...) ; leia-se: "Recorrente: M. do Espírito Santo Lima - Eireli (...) ";
	b) subitem 3.2, onde se lê: " (...) Maria do Espírito Santo Braga Lima - Eireli (...) "; leia-se: " (...) M. do Espírito Santo Lima - Eireli (...) ";
	c) item 8, onde se lê: " (...) representando Maria do Espírito Santo Lima - Eireli (...) "; leia-se: " (...) representando M. do Espírito Santo Lima - Eireli (...) ";
	d) item 9, onde se lê: " (...) Maria do Espírito Santo Lima - Eireli (...) "; leia-se: (...) M. do Espírito Santo Lima - Eireli (...) "
	Mantendo-se inalterados os demais termos do acórdão ora retificado, de acordo com os pareceres emitidos nos autos:
1. Processo TC-Processo 003.303/2010-1 (TOMADA DE CONTAS ESPECIAL) 
	1.1. Apensos: Processo 018.202/2009-0 (TOMADA DE CONTAS ESPECIAL) .
	1.2. Responsáveis: Dirce Duraes Vila Nova (XXX.156.917-XX) ; Edinar Valente de Andrade (XXX.247.362-XX) ; M. do Espirito Santo Lima - Eireli (02.043.066/0001-94) ; Marcos Herbert Felix (XXX.660.121-XX) ; Namis Levino da Silva Filho (XXX.805.552-XX) .
	1.3. Órgão/Entidade: Núcleo Estadual do Ministério da Saúde no Estado de Roraima.
	1.4. Relator: Ministro Augusto Nardes.
	1.5. Representante do Ministério Público: Subprocurador-Geral Paulo Soares Bugarin.
	1.6. Unidade Técnica: Secretaria do TCU no Estado de Roraima (Sec-RR) .
	1.7. Representação legal: Clovis Melo de Araujo (647/OAB-RR) , representando Dirce Duraes Vila Nova; Sebastião Ernesto Santos dos Anjos (123-B/OAB-RR) , representando M. do Espirito Santo Lima - Eireli. 
	1.8. Determinações/Recomendações/Orientações: não há.

Segunda Câmara

Dirce Duraes Vila Nova (XXX.156.917-XX); Edinar Valente de Andrade (XXX.247.362-XX); M. do Espirito Santo Lima - Eireli (02.043.066/0001-94); Marcos Herbert Felix (XXX.660.121-XX); Namis Levino da Silva Filho (XXX.805.552-XX).

ACORDAO-COMPLETO-2410479

Acórdão 1504/2020 - Plenário

ACORDAO-COMPLETO-2352142

Acórdão 3486/2019 - Segunda Câmara

AUGUSTO NARDES

Clovis Melo de Araujo (647/OAB-RR), representando Dirce Duraes Vila Nova; Sebastião Ernesto Santos dos Anjos (123-B/OAB-RR), representando M. do Espirito Santo Lima - Eireli.

Subprocurador-Geral Paulo Soares Bugarin.

TOMADA DE CONTAS ESPECIAL (TCE)

Secretaria do TCU no Estado de Roraima (Sec-RR).